臺灣臺南地方法院刑事判決　　　　　　　　　　　　　九十年度易字第二五九二號
　　公　訴　人　臺灣台南地方法院檢察署檢察官
　　被　　　告　甲○○
右列被告因毀損等案件，經檢察官提起公訴（九十年度偵字第八六三０號），本院判
決如左：
    主  文
甲○○損壞他人之木板門壹扇，足以生損害於他人，處罰金仟元，如易服勞役，以
佰元折算壹日。
被訴恐嚇取財罪部分無罪。
    事  實
一、甲○○於民國九十年六月八日上午九時許，在台南縣永康市○○路九四二巷七十
    一弄三二二之一號住處，為要進入母親乙○○○房間，遭乙○○○拒絕，竟以損
    壞財物之故意，持他人所有之鐵鎚毀壞其母親乙○○○房間之木板門壹扇，足以
    生損害於乙○○○。
二、案經乙○○○訴由台南縣警察局永康分局報請台灣台南地方法院檢察署檢察官偵
    查起訴。
    理  由
壹、有罪部分：
一、訊據被告就於右開時地，損壞乙○○○之木板門一節，自白在卷，核與告訴人乙
    ○○○指訴之情節相符，復有現場照片一幀在卷可稽，被告自白核與事實相符，
    本件事證明確，被告犯行洵堪認定。
二、核被告損壞他人之物，所為係犯刑法第三百五十四條之罪。爰審酌被告犯罪之動
    機、目的、手段、所生危害輕微，犯後坦承不諱態度良好等一切情狀，量處如主
    文所示之刑，並諭知易服勞役之折算標準，以資懲儆。
貳、無罪部分：
一、公訴意旨略以：被告甲○○於同年月十九日二十時許，在上址向其母親乙○○○
    索取金錢未果，竟意圖為自己不法之所有，向其母親乙○○○恐嚇稱：「錢給我
    ，不然要打死你。」等語，惟乙○○○並未給予金錢，因而未遂，因認被告涉有
    刑法第三百四十六條第三項、第一項之恐嚇取財罪嫌。
二、公訴人認被告涉有上開犯嫌，無非以告訴人乙○○○之指訴及參以告訴人為被告
    之生母，應不致誣攀，且被告既曾不肖至對其母之物施以暴力（即前揭揭毀損犯
    行），則在缺錢花用（被告自承無業，顯然無收入），向渠母索款又未果時，出
    言恐嚇其母，應屬可信，為主要依據。訊據被告則堅決否認有上開犯行，辯稱未
    恐嚇乙○○○等語。
三、按犯罪事實，應依證據認定之，無證據不得推定其犯罪事實。又不能證明被告犯
    罪者，應諭知無罪之判決，刑事訴訟法第一百五十四條、第三百零一條第一項分
    別定有明文。告訴人於刑事訴訟法上與被告乃立於對立之地位，其之指訴乃以使
    被告受刑事追訴處分為目的，仍應調查其他必要之證據，以察其是否與事實相符
    ，始得採為認定被告犯罪之依據。經查：公訴人認被告涉有恐嚇取財犯行，除告
    訴人乙○○○之指訴外，並無其他積極證據足以支持，且告訴人於警訊中指稱被
    告長期對其為恐嚇毆打之行為云云，惟查被告除於六十四年間有一傷害犯行，嗣
    經法院判決不受理外，並無其他前科紀錄，此有台灣高等法院被告全國前案紀錄
    表在卷可按，故告訴人之指訴，是否與事實相符，即非無疑。再被告雖不肖至毀
    損告訴人之物品之程度，與是否對乙○○○恐嚇取財，亦非當然有因果關係，公
    訴人上開論述，要屬推測之詞，不足為被告不利之認定。綜上所述，參互印證，
    本件依調查所得證據尚不足證明被告確有恐嚇取財未遂之犯行，此外復查無其他
    積極證據足資證明被告有右述犯行，揆諸首開說明，犯罪尚屬不能證明，此部分
    爰為無罪之諭知。
據上論斷，應依刑事訴訟法第二百九十九條第一項前段、第三百零一條第一項，刑法
第三百五十四條、第四十二條第二項，罰金罰鍰提高標準條例第一條前段、第二條，
判決如主文。
中     華     民     國      九十一      年      五      月      六    日
                                       臺灣臺南地方法院刑事第二庭
                                                 法  官  鄧希賢
右正本證明與原本無異。
如不服本判決，應於判決送達後十日內，向本院提出上訴狀。
                                                 書記官  汪維屏
中     華     民     國      九十一      年      五      月      六     日
附錄法條：
刑法第三百五十四條
毀棄、損壞前二條以外之他人之物或致令不堪用，足以生損害於公眾或他人者，處二
年以下有期徒刑、拘役或五百元以下罰金。
